臺灣臺南地方法院刑事裁定
111年度聲字第1772號
聲  請  人  
即  被  告  高沛姿



指定辯護人  陳昭成律師
上列聲請人即被告因涉犯組織犯罪條例等案件（本院111年度金
訴字第528號），聲請發還扣押物，本院裁定如下：
    主  文
聲請均駁回。    
    理  由
一、聲請意旨略以：聲請人即被告高沛姿因涉犯詐欺等案件，於
    111年3月23日遭本院扣押二支手機，Iphone10(IMEZ0000000
    00000000，號碼：0000000000)為聲請人平日於手機包膜公
    司上班時使用之手機；Iphone13pro(IMEZ00000000000000，
    號碼：0000000000)為被告生日禮物，於111年3月3日始取得
    ，均與本案無關，請求發還上開扣案手機等語。
二、可為證據或得沒收之物，得扣押之。扣押物若無留存之必要
    者，不待案件終結，應以法院之裁定或檢察官命令發還之，
    刑事訴訟法第133條第1項、第142條第1項前段分別定有明文
    。而所謂扣押物無留存之必要者，乃指非得沒收之物，且又
    無留作證據之必要者而言，始得依前開規定發還，倘扣押物
    有留存之必要者，即不予發還(最高法院100年度台抗字第52
    8號裁定參照)。又該等扣押物有無留存之必要，並不以係得
    沒收之物為限，且有無繼續扣押必要，應由事實審法院依案
    件發展、事實調查，予以審酌(最高法院101年度台抗字第12
    5號裁定參照)。準此，扣押物有無留存之必要，應視刑事案
    件之進行階段，由檢察官或受理法院依其案件性質、案件發
    展、事實調查而為判斷。
三、經查，聲請人高沛姿因違反組織犯罪防制條例等案件，經臺
    灣臺南地方檢察署檢察官提起公訴，現由本院以111年度金
    訴字第528號審理中。被告高沛姿及其辯護人雖然主張其所
    有為警查扣之行動電話Iphone10(IMEZ000000000000000，手
    機門號：0000000000號)、Iphone13pro(IMEZ0000000000000
    0，手機門號：0000000000號)　(見卷附臺南市政府警察局
    刑事警察大隊搜索、扣押筆錄、扣押物品目錄表，警2卷第2
    9至33頁)與其本案犯行無關，然聲請人於本院111年8月12日
    準備程序時已供承其有使用IPHONE13PRO與詐欺集團成員聯
    絡(見本院卷一第333頁)，而證人莊瑋婷亦供稱知悉聲請人
    使用的手機號碼為0000000000【係插用於IPHONE 10手機】(
    見警一卷第6頁)；再參以聲請人確係使用手機下載Telegram
    程式與詐欺集團成員聯絡，有手機通話紀錄截圖在卷可憑(
    警2卷第21至28頁、警2卷第109頁、偵3卷第115頁、偵3卷第
    429至433頁、偵4卷第31至38頁、偵5卷第47至54頁)，因此
    上開兩支手機為本院審理時認定被告是否犯罪之重要證據。
    本院受理上開案件仍在審理中，自無從先行裁定發還，而仍
    有繼續扣押之必要。
四、綜上，本件聲請人聲請發還上述扣案物品，自難准許，應予
    駁回。
依刑事訴訟法第220條之規定，裁定如主文。
中　　華　　民　　國　　111 　年　　11　　月　　2 　　日
　　　　　　　　　刑事第十二庭審判長  法　官  卓穎毓
                                      法  官  李俊彬
                                      法  官  莊玉熙
以上正本證明與原本無異。
如不服本裁定，應於送達後5日內，向本院提出抗告狀。
　　　　　　　　　　　　　　　　      書記官　陳昱潔
中　　華　　民　　國　　111 　年　　11　　月　　4 　　日